【裁判字號】    98,毒抗,26
【裁判日期】    980319
【裁判案由】    聲請強制戒治
【裁判全文】
臺灣高等法院高雄分院刑事裁定          98年度毒抗字第26號
抗  告  人
即  被  告  甲○○
                    （現於臺灣屏東看守所附設勒戒所勒戒中
聲  請  人  臺灣屏東地方法院檢察署檢察官
上列抗告人因違反毒品危害防制條例，聲請強制戒治案件，不服
臺灣屏東地方法院中華民國98年1 月20日裁定（98年度毒聲字第
12號），提起抗告，本院裁定如下：
    主  文
抗告駁回。
    理  由
一、聲請意旨略以：被告甲○○前因施用第一級毒品案件，經原
    審以97年度毒聲字第551 號裁定令入勒戒處所觀察、勒戒，
    茲依勒戒處所之陳報，認被告有繼續施用毒品傾向，爰依毒
    品危害防制條例第20條第2 項規定，聲請裁定令入戒治處所
    施以強制戒治等語。
二、按觀察、勒戒後，檢察官依據勒戒處所之陳報，認受觀察、
    勒戒人有繼續施用毒品傾向者，應聲請法院裁定令入戒治處
    所強制戒治，其期間為6 個月以上，至無繼續強制戒治之必
    要為止，但最長不得逾1 年，毒品危害防制條例第20條第2
    項定有明文。
三、經查被告甲○○因施用第一級毒品海洛因，於民國97年10月
    24日經原審以97年度毒聲字第551 號裁定令入勒戒處所觀察
    、勒戒，於97年11月21日送勒戒處所執行，並於98年1 月20
    日期滿，且其於觀察、勒戒期間，經勒戒處所判定有繼續施
    用毒品傾向之事實，有原審97年度毒聲字第551 號刑事裁定
    、臺灣屏東地方法院檢察署檢察官觀察勒戒處分執行指揮書
    、臺灣屏東看守所附設勒戒處所有無繼續施用毒品傾向證明
    書及有無繼續施用毒品傾向評估標準紀錄表在卷可稽。
四、依上開有無繼續施用毒品傾向評估標準紀錄表之記載，被告
    在人格特質方面得分4 分，在臨床徵候方面得分60分，在環
    境相關因素方面得分5 分，合計69分，而依法務部與衛生署
    共同修正之「有無繼續施用毒品傾向評分標準評分說明手冊
    」所定判定原則，得分在60分以上者，即可判定為有繼續施
    用毒品傾向，茲被告之得分既逾60分，自足認其有繼續施用
    毒品傾向。從而，原審依檢察官之聲請，裁定被告令入戒治
    處所強制戒治，其期間為6 個月以上，至無繼續強制戒治之
    必要為止，但最長不得逾1 年。經核原裁定於法並無不合，
    抗告意旨，雖指稱：伊已有戒毒之決心，並無繼續施用毒品
    之傾向，原審判定被告有繼續施用毒品傾向，顯然評估失誤
    所致等詞，指摘原裁定不當，難認有理由，應予駁回。
據上論斷，應依刑事訴訟法第412條，裁定如主文。
中    華    民    國    98    年    3     月    19    日
                  刑事第九庭    審判長法  官 莊秋桃
                                      法  官 范惠瑩
                                      法  官 謝宏宗
以上正本證明與原本無異。
本裁定不得再抗告。
中    華    民    國    98    年    3     月    20    日
                                      書記官 蘇恒仁


司法院資訊處製作；財團法人民間司法改革基金會備份。
